# 购买股权形成的营业外收入的纳税问题

提问人：繁花洛定 时间：2013-04-15 16:00:46
A公司购买B公司30%的股权，权益法核算，购买股权支付的代价 1000 万，按份额享有对方的净资产金额为 1500 万，因此形成 500 万的营业外收入，请问，这 500 万的营业税收入是否缴纳所得税，另外，如果税务局要让我们交税，我们可以拿那条规定去接受？谢谢。

回答人：chenyiwei
可以依据企业所得税法对投资资产计税基础的规定作为抗辩。根据税法实施条例第七十一条规定，投资资产的计税基础为其成本，其中以支付现金方式取得的投资资产，以实际支付的现金为成本。上述营业外收入是会计上采用权益法核算的产物，但税法并不承认权益法。因此这部分营业外收入并不应当计入当期应纳税所得额。

提问人：山野孤鹜 时间：2013-04-26 20:57:35
回复 繁花洛定 的帖子
弱弱的问一句，以支付现金方式取得长期股权投资，不是应当按照支付的成本作为长期股权投资初始投资成本么，不应该会产生营业外收入呀？！

回答人：chenyiwei
在权益法核算中，确定投资成本之后，下一步就是比较投资成本与对应的可辨认净资产公允价值份额，前者小于后者的，差额确认营业外收入。

提问人：feiranfeng 时间：2014-05-01 23:14:50
陈老师，下面理解是否正确?
无论企业是否计划长期持有该投资企业，在当期应将营业外收入作为纳税调减，同时不确认递延所得税负债。

回答人：chenyiwei
可以对该营业外收入纳税调减。如果有明确计划在可预见的未来出售该股权的，则应确认递延所得税负债。